臺灣高等法院高雄分院刑事裁定　　　　　100年度抗字第228號
抗　告　人
即受　刑人　林家豪
上列抗告人因聲請撤銷緩刑案件，不服臺灣高雄地方法院中華民
國100 年9 月5 日裁定（100 年度撤緩字第134 號），提起抗告
，本院裁定如下：
    主  文
抗告駁回。
    理  由
一、抗告意旨略以：抗告人即受刑人林家豪因服勞役期間，老婆
    離家出走，丟下幼女無人照顧，在精神壓力下才未完成尚餘
    之勞役時限。抗告人知道錯了，懇請庭上姑念家中尚有幼女
    待哺，離婚中，奶奶年邁需照顧，懇請庭上能再給我一次機
    會，能讓我易科罰金「分期付款」，如蒙恩准，深感德澤等
    語。
二、原審裁定意旨略以：
  (一)按緩刑之宣告應撤銷者，由受刑人所在地或其最後住所地之
    地方法院檢察官聲請該法院裁定之，刑事訴訟法第476 條定
    有明文。查本件受刑人林家豪最後住所地為高雄市○○區○
    ○路11號，有受刑人之個人基本資料查詢結果1 紙在卷可稽
    ，揆諸上開規定，原審法院就本案應有管轄權，先予敘明。
  (二)聲請意旨略以：受刑人林家豪因竊盜案件，經臺灣高等法院
    臺南分院以97年度上易字第809 號判處有期徒刑8 月，緩刑
    3 年，並應於判決確定後1 年內，向執行檢察官指定之公益
    團體、地方自治團體或社區提供200 小時之義務勞務，緩刑
    期間付保護管束，於民國98年2 月24日確定在案。上開緩刑
    所定之負擔受刑人逾期未完成，經檢察官准予延期6 個月，
    惟受刑人仍未於延展期間內履畢義務勞務，顯有違反刑法第
    74條第2 項第5 款所定負擔情節重大，合於刑法第75條之1
    第1 項第4 款規定之情形，爰依刑事訴訟法第476 條之規定
    聲請撤銷受刑人之緩刑宣告等語。
  (三)按受緩刑之宣告，而違反刑法第74條第2 項第1 款至第8 款
    所定負擔情節重大者，足認原宣告之緩刑難收其預期效果，
    而有執行刑罰之必要者，得撤銷其緩刑之宣告，刑法第75條
    之1 第1 項第4 款定有明文。該條立法意旨認為，本條採用
    裁量撤銷主義，賦與法院撤銷與否之權限，特於第1 項規定
    實質要件為「足認原宣告之緩刑難收其預期效果，而有執行
    刑罰之必要」，供作審認之標準。而修正條文第74條第2 項
    增列法院於緩刑期間內，得命犯罪行為人於緩刑期內應遵守
    之事項（例如向被害人支付相當數額、向公庫支付一定之金
    額、接受精神、心理輔導、提供義務勞務或其他為預防再犯
    之事項），明定違反該條所定事項情節重大者，得撤銷其緩
    刑宣告，以期週延。至於所謂「情節重大」，係指：受判決
    人顯有履行負擔之可能，而隱匿或處分其財產、故意不履行
    、無正當事由拒絕履行或顯有逃匿之虞等情事而言。因此，
    檢察官命受刑人履行緩刑負擔所為之司法處分，固有其裁量
    權限，然依據前開說明，法院除對檢察官上開司法裁量處分
    有其審查權限外，立法者仍以違反所定負擔「情節重大」、
    「難收其預期效果」、有執行刑罰之「必要」等不確定法律
    概念以及比例原則，賦予法官裁量撤銷緩刑之權限。
  (四)經查，受刑人林家豪因竊盜案件，經臺灣高等法院臺南分院
    以97年度上易字第809 號判處有期徒刑8 月，緩刑3 年，並
    應於判決確定後1 年內，向執行檢察官指定之公益團體、地
    方自治團體或社區提供200 小時之義務勞務，緩刑期間付保
    護管束，於98年2 月24日確定在案等情，有上開刑事判決及
    臺灣高等法院被告前案紀錄表各1 份附卷可稽。次查，上開
    案件確定後，先由臺灣雲林地方法院檢察署執行，然因受刑
    人住所地在高雄縣（現已改制為高雄市），為求執行便利，
    故囑託臺灣高雄地方法院檢察署代為執行，至前揭判決所定
    履行期限（即99年2 月23日）止，受刑人合計僅完成83小時
    之義務勞務；又臺灣雲林地方法院檢察署檢察官考量受刑人
    因囑託執行行政業務之流程，致受刑人實際能履行義務勞務
    之期間縮短，故就受刑人得履行義務勞務期間准予延長6 個
    月，是受刑人得履行義務勞務之期間延長至100 年4 月3 日
    ，然受刑人至上開延展期限止，加計其前已完成之83小時之
    義務勞務，共完成125 小時之義務勞務等情，有臺灣高雄地
    方法院99年度審撤緩字第70號裁定影本、臺灣雲林地方法院
    檢察署100 年5 月20日雲檢文火98執緩41字第14484 號函文
    、臺灣高雄地方法院檢察署檢察官執行附條件緩刑案件通知
    書（案號99年度執緩助字第61號）、臺灣高雄地方法院檢察
    署義務勞務工作日誌在卷可憑。又臺灣高雄地方法院檢察署
    觀護人分別於99年10月12日、99年11月10日、99年12月9 日
    、100 年1 月4 日、100 年1 月25日、100 年3 月8 日，當
    面告知受刑人應盡速履畢義務勞務，且清楚說明受刑人若無
    於期限內履畢，緩刑宣告將遭撤銷之法律效果乙情，亦有臺
    灣高雄地方法院檢察署觀護輔導紀要、訪視報告表附卷可參
    。原審審酌受刑人於檢察官所定之6 個月延展期間內，僅履
    行42小時之義務勞務（即125 小時扣除前已履行之83小時）
    ，且自99年12月2 日後，便未繼續履行，而受刑人為現年22
    歲之年輕男性，所應負擔之義務勞務係至大寮養護中心為環
    境整理，客觀上無任何不能履行之情事，又受刑人曾經觀護
    人數次告誡應盡速履畢義務勞務等情，業如前述，則其主觀
    上亦可知悉未遵期履畢義務勞務之法律效果，卻仍未積極於
    期限內履畢，綜合上情，已足認其違反情節重大，且亦無從
    再預期受刑人將會恪遵相關法令規定，原審認原宣告之緩刑
    難收預期效果，而有執行刑罰之必要，是聲請人依刑法第75
    條之1 第1 項第4 款之規定聲請撤銷緩刑之宣告，經核並無
    不合，爰裁定撤銷受刑人緩刑之宣告等語。
三、經核原審上開認定，並無不當，且抗告人並未針對原審撤銷
    緩刑裁定提出理由指摘原審裁定有何不當，僅請求法院准予
    易科罰金，並分期執行云云，惟受刑人遭原審裁定撤銷緩刑
    之臺灣高等法院臺南分院97年度上易字第809 號刑事判決（
    原審裁定贅載「簡易」2 字），其係因抗告人犯加重竊盜罪
    ，判處有期徒刑6 月，犯加重竊盜未遂罪，判處有期徒刑4
    月，並定應執行刑為有期徒刑8 月（該判決漏載易科罰金折
    算標準），該判決所定應執行刑，依刑法第41條第8 項規定
    ，雖得易科罰金，但是否准予易科罰金，以及是否准予分期
    執行，均屬執行檢察官之職權，非法院所得准駁，故抗告人
    上開抗告意旨，亦無理由。綜上，原審以上情認定抗告人違
    反緩刑所訂之負擔情節重大，原宣告之緩刑難收其預期效果
    ，而有執行刑罰之必要，裁定撤銷抗告人緩刑之宣告，經核
    並無不合，抗告人以上情提起抗告，並無理由，應予駁回。
據上論結，應依刑事訴訟法第412條，裁定如主文。
中    華    民    國   100    年    10    月    3     日
                刑事第二庭  審判長法  官  林正雄
                                  法  官  黃壽燕
                                  法  官  邱明弘
以上正本證明與原本無異。
不得再抗告。
中    華    民    國   100    年    10    月    3     日
                                  書記官  林明威